pl: Pozycja gracza: Atakujący; Pozwany; Zawodnik pola; Bramkarz; Pomocnik; Inne
nl: Spelerpositie: Aanvaller; Verdediger; Veldspeler; Keeper; Middenvelder; Andere
fr: Position du joueur: Attaquant; Défenseur; Joueur de terrain; Gardien de but; Milieu de terrain; Autre
es: Posición del jugador: Atacante; Defensor; Jugador de campo; Portero; Centrocampista; Otros
bg-BG: Позиция на играч: Нападател; Защитник; Полеви играч; Вратар; Полузащитник; Други
sl-SI: Položaj igralca: Napadalec; Branilec; Zunanji igralec; Vratar; Vezni igralec; Drugo
lt-LT: Žaidėjo pozicija: Puolėjas; Gynėjas; CD grotuvas; Vartininkas; Saugas; Kita
en: Player position: Attacker; Defender; Field player; Goalie; Midfielder; Other
sv: Spelarposition: Angripare; Försvarare; Fältspelare; Målvakt; Mittfältare; Övrigt
sk-SK: Pozícia hráča: Útočník; Obranca; Hráč v poli; Brankár; Stredopoliar; Iné
nb: Spillerposisjon: Angriper; Forsvarer; Feltspiller; Målvakt; Midtbanespiller; Annet
it: Posizione del giocatore: Attaccante; Difensore; Giocatore di campo; Portiere; Centrocampista; Altro
hr-HR: Pozicija igrača: Napadač; Branič; Igrač na terenu; Golman; Veznjak; Ostalo
pt-BR: Posição do reprodutor: Atacante; Defensor; Jogador de campo; Goleiro; Meio-campista; Outro
zh-TW: 球員位置: 進攻者; 後衛; 場上球員; 守門員; 中場; 其他
pt-PT: Posição do jogador: Avançado; Defesa; Jogador de campo; Guarda-redes; Jogador Médio; Outro
ro-RO: Poziția jucătorului: Atacant; Apărător; Jucător de câmp; Portar; Mijlocaș; Altele
fi: Soittimen sijainti: Hyökkääjä; Puolustaja; Kenttäpelaaja; Maalivahti; Keskikenttäpelaaja; Muu
el: Θέση παίκτη: Επιθετικός; Αμυντικός; Βασικός; Τερματοφύλακας; Μέσος; Άλλο
ru: Позиция игрока: Атакующий; Защитник; Игрок на поле; Вратарь; Полузащитник; Другой
cs: Pozice hráče: Útočník; Obránce; Hráč v poli; Brankář; Záložník; Jiné
vi: Vị trí cầu thủ: Tiền đạo; Hậu vệ; Cầu thủ trên sân; Thủ môn; Tiền vệ; Khác
tr: Oyuncu Pozisyonu: Saldıran; Savunan; Saha oyuncusu; Kaleci; Orta saha oyuncusu; Diğer
zh-CN: 球员位置: 攻方; 守方; 场上球员; 守门员; 中场; 其他
ko: 선수 포지션: 공격수; 수비수; 필드 플레이어; 골키퍼; 미드필더; 기타
de: Spielerposition: Angreifer; Verteidiger; Feldspieler; Torhüter; Mittelfeldspieler; Sonstiges
th: ตำแหน่งผู้เล่น: ฝ่ายรุก; ฝ่ายรับ; ผู้เล่นในสนาม; ผู้รักษาประตู; กองกลาง; อื่นๆ
hu: Játékos pozíciója: Támadó; Védő; Mezőnyjátékos; Kapus; Középpályás; Egyéb
ja: 選手のポジション: アタッカー; ディフェンダー; フィールドプレーヤー; ゴールキーパー; ミッドフィールダー; その他
da: Afspillerposition: Angriber; Forsvarer; Markspiller; Målmand; Midtbanespiller; Andet